【裁判字號】    88,易,682
【裁判日期】    890211
【裁判案由】    贓物
【裁判全文】
臺灣苗栗地方法院刑事判決                          八十八年度易字第六八二號
    公  訴  人  臺灣苗栗地方法院檢察署檢察官
    被      告  丁○○
右列被告因贓物案件，經檢察官提起公訴（八十八年度偵字第三一七七號），本院判
決如左：
    主  文
丁○○無罪。
    理  由
一、本件公訴意旨略以：被告丁○○於不詳時地，明知車牌號碼ＨＰＵ－八五三號重
    機車係屬贓物（乃乙○○所有，於民國八十七年七月二十六日上午九時許，在台
    北市○○區○○路口失竊），竟仍自某不詳姓名之人收受後，自台北市搬運並將
    之藏匿於苗栗縣西湖鄉三湖村十四鄰西三湖四八號家中。復於八十八年二月二十
    一日上午十一時許，將該機車借與不知情之堂弟丙○○騎用。嗣於同年月二十四
    日晚上十時許，丙○○駕駛該機車，在苗栗市火車站前廣場為警查獲，以竊盜罪
    嫌移送而以八十八年度偵字第一三○○號偵辦後，始得知上情。因認被告涉犯刑
    法第三百四十九條第一項之贓物罪嫌云云。
二、按犯罪事實應依證據認定之，無證據不得推定其犯罪事實，為刑事訴訟法第一百
    五十四條定有明文。又認定不利於被告之事實，須依積極證據，茍積極證據不足
    為不利於被告事實之認定時，即應為有利於被告之認定，為最高法院三十年上字
    第八一六號判例著有明文。
三、本件公訴人認被告丁○○涉犯贓物罪嫌，無非係以上開機車，確係由被告借與丙○○騎用，且證人甲○○亦曾看過被告騎用該機車等情，業經證人丙○○及甲○○分別於臺灣苗栗地方法院檢察署八十八年度偵字第一三○○號案偵查中供證明
    確；又該機車，係車主乙○○於八十七年七月二十六日上午九時許，在台北市○○區○○路口所失竊一情，亦經被害人乙○○於同案警訊時證述綦詳，並有贓物
    領據一紙附卷可稽為其論據。
四、訊據被告丁○○矢口否認涉有右揭贓物犯行，辯稱：伊沒有見過該機車，該機車
    與伊無關，伊沒有把機車借給丙○○，且丙○○所指伊將該機車借予丙○○之八
    十八年二月二十一日上午十一時許，伊有在名德實業股份有限公司（下稱名德公
    司）上班，自不可能將該機車借予丙○○云云。經查：被告於八十八年二月間確
    任職於名德公司，而於同年月二十三日離職，被告任職期間，其上班時間為晚上
    八時三十分起至翌日上午八時三十分止，又被告於同年月二十一日亦有至該公司
    上班乙節，有名德公司函及被告之考勤表在卷可稽。次查，證人甲○○於偵查中
    固曾供證：伊曾看過被告騎用上開機車等語，惟於本院訊問時先係證稱：「忘掉
    了，時間已久」（問：是否見過丁○○騎前開機車？）等語（見本院八十八年十
    月一日訊問筆錄），嗣則改稱：「我不敢肯定，曾見一人帶丙○○，因天色昏暗
    不太確定，這已是在我看（過）丙○○騎之前的事。」（問：是否曾見丁○○騎
    前開機車？）、「後來有見過，也是載丙○○。」（問：曾陳述看過丁○○騎過
    一次（提示偵卷），有何意見？）等語（見本院八十八年十月二十日訊問筆錄）
    ，該證人前後陳述不一，且互有齟齬，其證言之真實性即有可議；再查，本件係
    丙○○於八十八二月二十四日晚上十時許，騎乘該機車，在苗栗市火車站前廣場
    而為警查獲，則丙○○既係持有該贓車之人，是其所供：該機車係向被告所借乙
    節，或係事後卸責之詞，或係事實，均有可能，則其所述，自尚須有其他證據力
    足夠之證據予以補強，始可採信，始符經驗法則及論理法則，惟公訴人據以補強
    之證人甲○○之證言，既有可議，已如上述，自尚難僅憑該有瑕疵之證言，而入
    被告於罪。況被告辯稱：丙○○所指伊於八十八年二月二十一日上午十一時許在
    其住處將該機車借予丙○○之際，伊甫下班乙節，亦有上開名德公司函及被告之
    考勤表在卷可稽，則其所辯，尚可採信。此外，本院復查無其他積極證據，足資
    認定被告有何上開贓物犯行，自不能證明其犯罪，依前揭法條規定及最高法院判
    例意旨，自應為被告無罪之諭知，以免抑。
據上論斷，應依刑事訴訟法第三百零一條第一項，判決如主文。
本案經檢察官絲漢德到庭執行職務。
中      華      民      國      八十九      年      二      月   十一   日
                                            臺灣苗栗地方法院刑事庭
                                                法  官  林  燦  都
右正本證明與原本無異。
如不服本判決，應於判決送達後十日內，向本院提出上訴狀 (須附繕本)，上訴於臺
灣高等法院臺中分院。
                                                書記官  姚  錫  鈞
中      華      民      國      八十九      年      二      月    十一  日


司法院資訊處製作；財團法人民間司法改革基金會備份。
